臺灣苗栗地方法院刑事判決
公　訴　人　臺灣苗栗地方法院檢察署檢察官
被　　　告　宇○○
　　　　　　Ｈ○○
　　　　　　癸○○
上列被告等因恐嚇取財等案件，經檢察官提起公訴（89年度偵字
第1526、1881、2811、2825號）及移送併辦（臺灣苗栗地方法院
檢察署89年度偵緝字第163 號、89年度偵字第4363、4364號；臺
灣臺中地方法院檢察署89年度偵字第14352 號），本院判決如下
：
    主  文
Ｈ○○共同連續意圖為自己不法之所有，以恐嚇使人將本人之物
交付，處有期徒刑貳年捌月，鑰匙壹支沒收；又連續變造駕駛執
照，足以生損害於公眾及他人，處有期徒刑陸月；應執行有期徒
刑參年，鑰匙壹支沒收。
宇○○共同連續意圖為自己不法之所有，以恐嚇使人將本人之物
交付，處有期徒刑參年，鑰匙壹支沒收。
癸○○無罪。
    事  實
壹、被告前科資料
  一、Ｈ○○曾有下列前科：
      (一)於民國82年間因違反麻醉藥品管理條例案，經臺灣新竹
        地方法院判處有期徒刑4 月，如易科罰金以300 元折算
        1 日，於83年1 月24日准易科罰金執行完畢。
      (二)於87年間因竊盜案，經臺灣高等法院臺中分院判處有期
        徒刑1 年確定。
      (三)於88年間因傷害案，經臺灣桃園地方法院桃園簡易庭判
        處有期徒刑3 月，如易科罰金以300 元折算1 日確定。
      (四)於88年間因懲治盜匪條例等案，經法院判處盜匪罪有期
        徒刑11年6 月確定。
      (五)於89年間因違反毒品危害防制條例案，經本院苗栗簡易
        庭判處有期徒刑3 月，如易科罰金以300 元折算1 日確
        定。
      (六)於89年間因偽造署押罪，經臺灣臺中地方法院判處有期
        徒刑3 月，如易科罰金以300 元折算1 日確定。
      (七)前開(二)至(六)之徒刑，經裁定定其應執行刑為有期徒刑12
        年8 月確定。90年3 月9 日入監執行（現執行中，101
        年12月23日縮刑期滿）。
  二、宇○○曾有下列前科：
      (一)於76年間因竊盜案，經臺灣高等法院判處有期徒刑2 年
        8 月，減刑為1 年4 月確定，於77年8 月16日執行完畢
        。
      (二)於78年間因贓物案，經臺灣高等法院臺中分院判處有期
        徒刑1 年2 月確定，於79年11月3 日執行完畢。
      (三)於80年間因販賣運輸毒品案，經臺灣高等法院判處有期
        徒刑15年，褫奪公權10年確定，入監執行，95年6 月4
        日縮刑期滿，於88年4 月22日因縮短刑期假釋出監。
      (四)於91年間因偽造文書案件，經臺灣臺北地方法院判處偽
        造署押罪有期徒刑5 月、行使偽造私文書罪有期徒刑8
        月，定應執行有期徒刑1 年確定。
      (五)前述(三)販賣運輸毒品案，於假釋交付保護管束期間，因
        再犯案而被撤銷假釋，於92年3 月9 日入監執行殘刑有
        期徒刑7 年1 月17日及前述(四)之有期徒刑1 年，現執行
        中（100 年4 月25日縮刑期滿）。
貳、本案之犯罪事實
  一、竊車、變造駕駛執照部分：
      (一)與附表二編號8 竊車有關部分（竊盜、變造駕照）：
        Ｈ○○基於概括之犯意，意圖為自己不法之所有，於89
        年2 月16日上午5 時許（起訴書誤載為89年3 月3 日）
        ，在新竹市○○路○ 段2 號前，見有一部車車門未鎖，
        車輛引擎發動中，車主暫時離開。Ｈ○○直接進入車內
        開走車子而竊取黃○○所有之H3-0265 號自小客車。Ｈ
        ○○於竊得黃○○之車輛後看到車內有黃○○之駕駛執
        照，為避免因通緝被查獲，乃另行起意變造駕駛執照，
        而順手將該駕駛執照放入口袋內，而取得該枚駕駛執照
        後，於2 、3 天後，在苗栗縣三義鄉溪湖村7 鄰上湖23
        之1 號Ｈ○○住處將黃○○之照片撕掉，換貼自己之照
        片而變造該枚駕駛執照，足以生損害於黃○○及公路監
        理機關對駕駛執照管理之正確性。變造該駕照之後，有
        時放在身上，以備被警查獲時出示使用，有時則放在家
        裡。但迄至本案被警查獲時，從未使用過。
      (二)與附表二編號32竊車有關部分（竊盜、變造駕照）：
        Ｈ○○基於概括之犯意，意圖為自己不法之所有，於89
        年2 月2 日上午7 時許，在台中縣神岡鄉○○街126 巷
        10號前，竊取光盈消防工程股份有限公司（下稱：光盈
        公司）所有（起訴誤為張釗榮所有）之M7-1738 （起訴
        書誤載為M7-1733）號 自小客車。見該車車門未鎖，車
        上有鑰匙但未發動，Ｈ○○便進入車內發動車子開走，
        為代步之用。Ｈ○○於竊得該車後，見車內有張釗榮之
        駕駛執照，為避免通緝犯被查獲，乃另行起意，基於同
        前變造駕照之概括犯意，將張釗榮置於車內之駕駛執照
        放入口袋內，旋於取得該枚駕駛執照後，於2 、3 天後
        ，在苗栗縣三義鄉溪湖村7 鄰上湖23之1 號Ｈ○○住處
        ，將張釗榮駕駛執照上張釗榮之照片撕掉，換貼自己之
        照片之方式而變造該枚駕駛執照，足以生損害於張釗榮
        及公路監理機關對駕駛執照管理之正確性。變造駕照之
        後，有時放在身上，以備被警查獲時要使用，有時放在
        家裡，但從來沒有拿出來使用過。
      (三)附表二編號34竊車部分：
        Ｈ○○基於概括之犯意，意圖為自己不法之所有，於89
        年1 月12日下午17時30分許，在苗栗縣頭份鎮○○路與
        和平路口，見Ｋ○○所有之W4-5995 號自用小客車未熄
        火，且車門未鎖，為了代步使用竟將該車開走而竊得該
        車。
      (四)附表二編號35竊取Ｎ○○車部分：
        Ｈ○○基於概括之犯意，意圖為自己不法之所有，於89
        年2 月21日早上7 時許，在苗栗縣頭份鎮○○路1033號
        前，見Ｎ○○所有之車牌號碼W4-6853 號自用小客車未
        熄火，且車門未鎖，Ｈ○○遂該車開走，留供己用。
      (五)竊取巳○○車牌部分：
        Ｈ○○為避免被查緝，復基於概括之犯意，意圖為自己
        不法之所有，於89年3 月2 日晚上22時許，在臺中清泉
        崗基地對面路旁，竊取巳○○所有之PI-1305 號車牌2
        面懸掛於上開W4-6853 號自用小客車上。
      (六)竊取羅時燿車部分：
        Ｈ○○基於概括之犯意，意圖為自己不法之所有，於89
        年6 月6 日上午11時許，在苗栗縣苗栗市○○路與國華
        路口，見羅時燿（起訴書誤載為羅時裕）所有車號MJ-2
        175 號自用小客車車門未鎖，以其所有供犯罪所用之鑰
        匙一支，啟動車子而將車開走得手。
      (七)竊取葉鄧鳳珍車部分：
        Ｈ○○復基於概括之犯意，意圖為自己不法之所有，於
        89 年6月17日下午11時許，在桃園縣楊梅鎮○○路○ 段
        234 巷口，見葉鄧鳳珍所有之V6-1155 號自小客車車門
        未鎖，竟以其所有供犯罪所用之鑰匙一支，啟動車子而
        將車開走得手，爾後將該車車牌丟棄。
      (八)竊取徐榮政車牌部分：
        Ｈ○○基於概括之犯意，意圖為自己不法之所有，於前
        開葉鄧鳳珍名義之V6-1155 號之自小客車內取得葉鄧鳳
        珍車內客觀上足以為兇器之活動扳手，在同址附近以該
        扳手竊取徐榮政所有已註銷之LQ-1248 號車牌2 面，再
        懸掛於前開竊得之自小客車上使用。
      (九)竊取王文志車部分：
        Ｈ○○於89年4 月12日上午11時30分許，在台中縣后里
        鄉○○路與墩南路口，竊取王文志所有車牌號碼A4-071
        5 號自用小客車（車內有王文志所有之行車執照、身分
        證、駕駛執照、健康保險卡各1 張，及張億君所有之身
        分證、駕駛執照、健康保險卡各1 張暨劉希珍所有之行
        車執照、健康保險卡各1 張）。
  二、恐嚇取財部分：
      (一)於89年2 月間，宇○○與甲○○（因臺灣基隆地方法院
        89年訴字第688 號已判刑確定，檢察官撤回本案之起訴
        ）、Ｊ○○（通緝中，另審結）共同基於意圖為自己不
        法所有之概括犯意聯絡，謀議由宇○○對外找尋合作對
        象以竊取他人車輛，再將失主使用之電話由宇○○告以
        甲○○，並由甲○○透過電話聯絡方式恐嚇失主須匯款
        至其指定之帳戶始得贖回失車。
      (二)宇○○乃轉而與Ｈ○○共同基於恐嚇取財及竊盜之概括
        犯意聯絡，由Ｈ○○竊取前述事實欄貳、一之(一)、(二)、
        (三)、(四)所示之自小客車，並將各該被害人之電話告以宇
        ○○，宇○○復將各該被害人之電話轉告甲○○。甲○
        ○隨即於台北市○○○路○段77號6 樓之2 號處，以00
        00-0 00000（起訴書誤載為0000-000000）、0000-0000
        00號行動電話恐嚇各該被害人須匯款至其指定之冒名開
        戶之金融機構帳戶中，否則不將被害人之車輛交還或破
        壞之，致各該被害人心生畏懼，而事實欄貳、一之(一)之
        失主黃○○依甲○○之指示將款項匯入甲○○指定之帳
        戶中（恐嚇時間及得款既未遂、數額詳如附表二編號8
        、32、34、35所示），並指示Ｊ○○將失主匯入之款項
        領出後，始通知失主停車位置，由失主自行取回失車。
        甲○○恐嚇所得款項，除每部車給宇○○新台幣（下同
        ）20,000元外，並以1,000 元至8,000 元不等分紅予宇
        ○○。嗣宇○○再按每部車20,000元轉予Ｈ○○以資抵
        銷Ｈ○○前欠之借款債務。
三、嗣經前述被害人報警而於89年4 月17日22時40分許，在台北
    市○○○路○段77號6 樓之2 號處查獲甲○○、Ｊ○○，嗣
    再依甲○○之供述，循線於89年5 月11日21時許，在台北縣
    板橋市○○路○段104 巷13號3 樓查獲宇○○，進而查悉上
    情，並扣得Ｈ○○變造之「黃○○」、「張釗榮」之駕駛執
    照2枚 。
四、案經苗栗縣警察局移請臺灣苗栗地方法院檢察署檢察官偵查
    起訴，及臺灣苗栗地方法院檢察署、臺灣臺中地方法院檢察
    署移送本院併案審理。
    理  由
甲、有罪（被告Ｈ○○、宇○○）部分
壹、認定犯罪事實所根據的證據及理由
  一、事實欄貳、一之(一)（與附表二編號8竊車有關）部分：
  　  (一)被告Ｈ○○於偵、審中均坦白承認前述事實欄貳、一之
        (一)之犯行。
  　  (二)證人即被害人黃○○就其所有車牌H3-0265 之自小客車
        被竊，也在警局證述明確（89偵2811卷，第40、41頁）
        。
      (三)此外，有被害人黃○○所有H3-0265 號自小客車為警方
        查獲之車籍作業系統- 查詢認可資料（89偵2811卷，第
        62頁）及黃○○所有經變造之駕駛執照扣案（扣押物品
        清單，89偵2811卷，第89頁）可資佐證。
      (四)由上述的證據顯示，被告Ｈ○○此部分認罪的內容和客
        觀證據所呈現的事實相符合，可以相信是真實。此部分
        犯行事證明確，可以認定。
  二、事實欄貳、一之(二)（與附表二編號32竊車有關）部分：
      (一)被告Ｈ○○於偵、審中均坦白承認前述事實欄貳、一之
        (二)之犯行。
      (二)證人即報案人張釗榮就光盈消防工程股份有限公司所有
        車牌M7-1738 之自小客車被竊，也在警局證述明確（89
        偵2811卷，第42、43頁）。
      (三)此外，有載明為被害人車主光盈消防工程股份有限公司
        所有M7-1738 號自小客車為警方查獲之車籍作業系統-
        查詢認可資料（89偵2811卷，第59頁）及被害人張釗榮
        所有經變造之駕駛執照扣案（扣押物品清單，89偵2811
        卷，第89頁）可資佐證。
      (四)由上述的證據顯示，被告Ｈ○○此部分認罪的內容和客
        觀證據所呈現的事實相符合，可以相信是真實。此部分
        犯行事證明確，可以認定。
  三、事實欄貳、一之(三)（附表二編號34竊車）部分：
      (一)被告Ｈ○○於偵、審中均坦白承認前述事實欄貳、一之
        (三)之犯行。
      (二)證人即被害人Ｋ○○所有車牌W4-5995 號自小客車被竊
        ，也在警局證述明確（89偵2811卷，第34、35頁）。
      (三)此外有載明為被害人Ｋ○○所有W4-5995 號自小客車為
        警方查獲之車籍作業系統- 查詢認可資料（89偵2811卷
        ，第58頁）及被害人Ｋ○○將失竊的小客車取回而具領
        之贓物認領保管單（89偵2811卷，第55頁）可資佐證。
      (四)由上述的證據顯示，被告Ｈ○○此部分認罪的內容和客
        觀證據所呈現的事實相符合，可以相信是真實。此部分
        犯行事證明確，可以認定。
  四、事實欄貳、一之(四)（竊取Ｎ○○車）部分：
　    (一)被告Ｈ○○於偵、審中均坦白承認前述事實欄貳、一之
        (四)之犯行。
      (二)證人即被害人Ｎ○○所有車牌W4-6853 號自小客車被竊
        ，也在警局證述明確（89偵2811卷，第37、38頁）。
      (三)此外，有載明為被害人Ｎ○○所有W4-6853 號自小客車
        為警方查獲之車籍作業系統- 查詢認可資料（89偵2811
        卷，第60頁）及被害人Ｎ○○將失竊的小客車取回而具
        領之贓物認領保管單（89偵2811卷，第54頁）可資佐證
        。
      (四)由上述的證據顯示，被告Ｈ○○此部分認罪的內容和客
        觀證據所呈現的事實相符合，可以相信是真實。此部分
        犯行事證明確，可以認定。
  五、事實欄貳、一之(五)（竊取巳○○車牌）部分：
      (一)被告Ｈ○○於偵、審中均坦白承認前述事實欄貳、一之
        (五)之犯行。
      (二)證人即被害人巳○○所有之PI-1305 號車牌2 面被竊，
        也在警局證述明確（89偵2811卷，第39頁）。
      (三)此外，有載明為被害人巳○○所有PI-1305 號車牌2 面
        為警方查獲之車籍作業系統- 查詢認可資料（89偵2811
        卷，第63頁）及被害人巳○○將失竊的車牌取回而具領
        之贓物認領保管單（89偵2811卷，第56頁）可資佐證。
      (四)由上述的證據顯示，被告Ｈ○○此部分認罪的內容和客
        觀證據所呈現的事實相符合，可以相信是真實。此部分
        犯行事證明確，可以認定。
  六、事實欄貳、一之(六)（竊取羅時燿車）部分：
　    (一)被告Ｈ○○於偵、審中均坦白承認前述事實欄貳、一之
        (六)之犯行。
      (二)證人即報案人羅時裕證述其兄即被害人羅時燿所有車牌
        MJ-2175 號自小客車被竊，也在警局證述明確（89偵11
        708 影卷，第9 頁）。
      (三)此外，有載明為被害人羅文燿所有MJ-2175 號自小客車
        為警方查獲之車籍作業系統- 查詢認可資料（89偵1170
        8 影卷，第13頁）及報案人羅時裕將失竊的小客車取回
        而具領之贓物認領保管單（89偵11708 影卷，第12頁）
        可資佐證。
      (四)由上述的證據顯示，被告Ｈ○○此部分認罪的內容和客
        觀證據所呈現的事實相符合，可以相信是真實。此部分
        犯行事證明確，可以認定。
  七、事實欄貳、一之(七)（竊取葉鄧鳳珍車）部分：
　    (一)被告Ｈ○○於偵、審中均坦白承認前述事實欄貳、一之
        (七)之犯行。
      (二)被害人鄧淳元證述其以姊姊葉鄧鳳珍的名義登記之車牌
        V6-1755 號自小客車被竊，也在警局證述明確（89 偵
        2432影卷，第15、16頁）。
      (三)此外，也有被害人鄧淳元所有V6-1755 號自小客車之汽
        車新領牌照登記書（89偵2432影卷，第18頁）及被害人
        鄧淳元將失竊（車牌已被丟棄）的小客車取回而具領之
        贓物認領保管單（89偵2432影卷，第17頁）可資佐證。
      (四)由上述的證據顯示，被告Ｈ○○此部分認罪的內容和客
        觀證據所呈現的事實相符合，可以相信是真實。此部分
        犯行事證明確，可以認定。
  八、事實欄貳、一之(八)（竊取徐榮政車牌）部分：
　    (一)被告Ｈ○○於偵、審中均坦白承認前述事實欄貳、一之
        (八)之犯行。
      (二)證人即前開V6-1755 號被竊自小客車之被害人鄧淳元也
        在警局證述其自小客車被警尋獲時車上掛著LQ-1248 號
        的車牌2 面等語明確（89偵2432影卷，第15、16頁）。
      (三)此外有載明為被害人徐榮政所有LQ-1248 號車牌2 面已
        遺失並註銷之車籍作業系統- 查詢認可資料（89偵2432
        影卷，第22頁）可資佐證。
      (四)由上述的證據顯示，被告Ｈ○○此部分認罪的內容和客
        觀證據所呈現的事實相符合，可以相信是真實。此部分
        犯行事證明確，可以認定。
  九、事實欄貳、一之(九)（竊取王文志車）部分：
      (一)被告Ｈ○○於89年4 月12日上午11時30分許，在台中縣
        后里鄉○○路與墩南路口，竊取被害人王文志所有之車
        牌號碼A4-0715 號自用小客車及車內之前述被害人王文
        志、張億君及劉希珍等所有之行車執照等物，業據證人
        即車主王文志於警詢中供述明確（89偵1501卷，第11頁
        ），並有車主王文志具名之贓物認領保管單（89偵1501
        卷，第13頁）、被害人張憶君具名之贓物認領保管單（
        89偵1501卷，第14頁）可稽。
      (二)即被告Ｈ○○89年4 月15日警詢及4 月16日檢察官偵訊
        中亦坦稱其被警臨檢查獲時，自其身上的口袋內取出前
        述被害人王文志等人失竊之贓物（89偵1501卷，第4 、
        5 頁）不諱。
      (三)由上述的證據顯示，被告Ｈ○○此部分之犯行事證明確
        ，亦堪認定。
  十、事實欄貳、二（恐嚇取財）部分：
      (一)公訴人與被告Ｈ○○於本院審理中就下列事項不爭執（
        本院卷(五)，第147 、148 頁）：
        1.附表二編號8 、32、34Ｈ○○竊取的3 部車都有交給
          宇○○。Ｈ○○交給宇○○時，宇○○知道該3 部車
          都是贓車。Ｈ○○每交1 部車給宇○○，宇○○就同
          意抵銷前所借的款項20,000元債務。編號8 、32之2
          部車，共抵銷40,000元債務，編號34的車輛，交給陳
          俊宏時，原來也都談好抵銷20,000元債務，就超過陳
          俊宏借款總額50,000元，債務全部抵銷完畢，但最後
          車輛因故由Ｈ○○取回。
        2.附表二除編號8 、32、34、35之4 部車外，其餘車輛
          有關涉嫌恐嚇取財的犯罪事實部分，均與被告Ｈ○○
          無關。
        3.Ｈ○○與癸○○、Ａ○○及其他不詳年籍之成年人間
          ，沒有共犯關係。
        4.Ｈ○○的外號叫「阿強」。
        5.就共同被告甲○○於89年4 月18日警詢之供述（89偵
          1526卷，第7 頁）、89年5 月12日警詢之供述（89偵
          1526卷，第168 頁）、89年5 月12日偵訊之供述（89
          偵1526卷，第175 頁）之供述不爭執。
      (二)公訴人與被告宇○○於本院審理中就下列事項不爭執（
        本院卷(五)，第17 3、174 頁）：
        1.是Ａ○○介紹宇○○與Ｈ○○認識。
        2.附表二編號8 、32、34Ｈ○○偷到的車，Ｈ○○有交
          給宇○○。
        3.Ｈ○○有偷到另外一部車，Ｈ○○有將車交給宇○○
          ，連同附表二編號8 、32、34號共4 部車，Ｈ○○有
          取回其中一部。
        4.宇○○知道Ｈ○○交給他的車那是偷來的。
        5.Ｈ○○在交贓車給宇○○之前有欠宇○○50,000元。
        6.Ｈ○○偷車交給宇○○來抵債，每部抵債20,000元。
        7.宇○○將Ｈ○○交給他的贓車轉交給甲○○。
        8.宇○○交一部車給甲○○，除了每部給宇○○20,000
          元現金之外，另外還可以分紅1,000 元至8,000 元不
          等。
        9.甲○○知道宇○○交給他的車是贓車。
        10.宇○○並無與癸○○、Ｈ○○、Ａ○○或其他成年人
          ，實際去偷如附表二之34部及Ｈ○○所竊取被害人羅
          文雄之車輛。
        11.Ｈ○○有將被害人的電話交給宇○○。
        12.宇○○有將被害人的電話告訴甲○○。
        13.宇○○改名前的名字叫做「陳水源」。
      (三)有關被害人指訴遭恐嚇取財之事實經過大略如下：
        1.事實欄貳、一之(一)附表二編號8 所示被害人即車主曾
          能暄所有自小客車於失竊後，歹徒就以留在汽車內的
          電話號碼與黃○○聯繫，歹徒以黃○○車內音響不錯
          ，如果不贖車，就要將黃○○的車子解體，如要拿回
          車子，須要匯80,000元到大眾商銀陳國華的帳戶（00
          0-00 -000000-0）內，黃○○因怕車子及音響遭破壞
          ，乃與歹徒協議，最後以30,000元成交，黃○○利用
          金融卡在新竹科學園區內的某提款機分二筆20,000元
          （另有加手續費18元）、10,000元（另有加手續費18
          元）轉帳至陳國華的帳戶內，然黃○○取回車子後，
          車內音響仍然遭到破壞等事實，業據被害人黃○○於
          警詢中供述甚明，並有被害人黃○○之匯該2 筆款項
          存摺被扣款之提存款項明細及陳國華帳戶之大眾商業
          銀行有入該2 筆款項之交易查詢清單足憑（89偵1526
          卷，第28-30 、307 頁；89偵2811卷第69 -70頁）。
        2.事實欄貳、一之(二)附表二編號32所示被害人即車主光
          盈公司所有自小客車於89年2 月2 日上午7 時失竊後
          ，該公司之張釗榮立即報案，約1 小時（即當天上午
          8 時）左右就接到歹徒打電話表示該車在他手中，如
          果要贖回車，要匯60,000 元 至其指定的誠泰銀行陳
          國華帳戶內，幾經協談贖回車輛的價格不成，張釗榮
          要求先看到失竊的車輛後才要匯款，歹徒見張釗榮遲
          不匯款，乃告知車子所在，張釗榮於翌（3）日12 時
          許尋獲失竊車輛後，即不予理會歹徒等情，亦據證人
          張釗榮指證明確（89偵2811 卷 ，第42、43頁）。
        3.事實欄貳、一之(三)附表二編號34所示被害人即車主賴
          金玉所有自小客車於89年1 月12日下午5 時30分許失
          竊後，歹徒就打電話給Ｋ○○說如果要該車的話，將
          贖款60,000元匯到特定的帳戶，但Ｋ○○並沒有答應
          ，嗣後該車於89年3 月3 日下午3 時30分許雖尋獲車
          子，但車牌沒有找到等情，也據被害人Ｋ○○指訴在
          卷（89偵2811卷，第34、35頁），並有被害人Ｋ○○
          將失竊的小客車取回而具領之贓物認領保管單（見89
          偵2811卷，第55頁）可資佐證。
        4.事實欄貳、一之(四)被害人即車主Ｎ○○所有自小客車
          於89年2 月21日上午7 時許失竊後，立即報案，惟當
          日，竊賊即打電話向Ｎ○○勒贖150,000 元，要羅文
          雄將錢匯到「黃仙助」的郵局帳戶內，否則就要將車
          解體。嗣幾經討價後降至80,000元，但Ｎ○○未依約
          匯款。而於89年3 月3 日下午6 時尋獲失竊的車子等
          情，業經被害人Ｎ○○指陳明確（89偵2811卷，第37
          頁）及被害人Ｎ○○將失竊的小客車取回而具領之贓
          物認領保管單（見89偵2811卷，第54頁）可資佐證。
      (四)由上述證據資料參互以觀，足可證明下列事實：
        1.實欄貳、一之(一)、(二)、(三)、(四)之自小客車，於失竊後
          ，分別有遭恐嚇勒贖既遂或未遂。
        2.被告Ｈ○○所竊取事實欄貳、一之(一)、(二)、(三)、(四)之
          自小客車後，均交給知情該4 部車均為贓車之被告陳
          俊宏，並告之被害人的電話。而被告宇○○將該4部
          贓車再轉交給同案知情之被告甲○○，且告之被害人
          的電話。被告宇○○交將贓車交給同案被告甲○○，
          甲○○除了每部車給宇○○20,000元現金之外，另外
          還分紅1,000 元至8,000 元不等給被告宇○○。
        3.被告Ｈ○○在竊取前開4 部車前有向宇○○借款50,0
          00元。被告Ｈ○○每交1 部贓車給被告宇○○，被告
          宇○○同意抵銷前所欠借款20,000元。事實欄貳、一
          之(一)、(二)所示兩部車，共抵銷40,000元債務，事實欄
          貳、一之(三)之車輛交給宇○○時，原來也談好抵銷20
          ,000 元 債務，就超過宇○○借款總額50,000元，債
          務全部抵銷完畢，但最後車輛因故由Ｈ○○取回。
        4.附表二除前述編號8 、32、34的3 部車外，其餘車輛
          有關涉嫌恐嚇取財的犯罪事實部分，均與被告Ｈ○○
          無關。
        5.被告宇○○並無與被告Ｈ○○、Ａ○○或其他成年人
          ，實際去偷如附表二之34部車及被告Ｈ○○所竊取事
          實欄貳、一之(四)被害人Ｎ○○的車。
        6.被告Ｈ○○與同案被告癸○○、Ａ○○及其他不詳年
          籍之成年人間，沒有共犯關係。
        7.被告Ｈ○○的外號叫「阿強」。被告宇○○改名前的
          名字叫做「陳水源」。
      (五)就事實欄之竊盜及恐嚇取財罪，被告Ｈ○○與宇○○間
        具有犯意聯絡，行為分擔之分工如前述外，再補充事證
        如下：
        1.同案被告甲○○於89年4 月18日警訊、檢察官覆訊及
          89年5 月12日警訊、檢察官覆訊時均供陳：89年2 月
          間宇○○來找我，說最近流行這種做法，我一時貪念
          才幫忙處理，宇○○說有辦法拿到車子，我就負責偽
          造證件開戶，並找Ｊ○○及申○○2 人加入，.....
          失竊的車上有車主的電話，宇○○告訴我車主的電話
          、車號、顏色、廠牌的資料，然後我打電話給車主把
          約定的錢匯到指定的帳戶內，然後再告訴車主車子放
          在那裡，由車主自己開回去，我負責向車主恐嚇及偽
          造證件，宇○○負責告訴我車主電話及車子停放處，
          Ｊ○○負責開戶及提領款項，申○○負責開戶，....
          （車主匯款進來後）Ｊ○○領款出來，我聯絡宇○○
          ，宇○○會到越明公司附近咖啡廳等我，或由我用匯
          款方式給宇○○，一部車子給宇○○25,000元至30,0
          00元，..... 原則上我和宇○○六、四分帳，宇○○
          如何分配給竊車的人我不清楚，如果車主沒有匯款，
          車子我沒有處理，是宇○○去處理，印象中大概做了
          十幾件等語（89偵1526卷，第4-10、64-66 、131-13
          3 、168-170 頁）。
        2.同案被告Ｊ○○於89年4 月18日警訊、檢察官覆訊時
          供述：是甲○○負責打電話向車主勒贖，等連絡好才
          通知我至越明公司拿提款卡去領錢，多在台北市區領
          款，地點都不固定，大概領過十餘次錢，最高曾領過
          80,000元，領錢後回公司將錢交給甲○○點收，每次
          甲○○都會分我2,000 元至5,000 元等語（89偵1526
          卷，第11-14 、66頁）。
        3.被告Ｈ○○之供詞如下：
          (1)於89年7 月3 日警詢中供述：我只負責竊取車子，
            其後交給綽號「水源」之人供恐嚇取財，「水源」
            即宇○○（89偵2811卷，第28頁）。我透過Ａ○○
            認識宇○○，每偷一車，可得20,000元（89偵2825
            卷，第13頁）。
          (2)於89年7 月25日偵訊中坦承有偷4 部車交給宇○○
            （89偵1526卷，第246 頁）
        4.被告宇○○之供詞如下：
          (1)於89年5 月12日警訊及89年5 月26日檢察官偵查時
            供承：在88年12月底，我開始吸收各地竊車分子，
            我以『水源』名義向甲○○連絡，由甲○○負責向
            車主恐嚇勒贖，交易完成後才分贓，失主的資料是
            我交給甲○○，偷車的人會打行動電話告訴我失主
            的電話等語（89偵1526號卷，第179- 184、193-19
            8 頁）。
          (2)於基隆地院89年度訴字第688 號被告甲○○偽造有
            價證券等案審理中91年7 月25日到該院作證時證稱
            ：我是負責打電話及傳資料給甲○○，實際上偷車
            的人是Ｈ○○他們，由一個綽號『阿國』告訴我車
            籍資料，我再告訴給甲○○。Ｈ○○偷車後原本是
            要拿車向我借錢，但我沒有錢才會轉向甲○○等人
            借錢，後來發現是贓車，我們就繼續一直做下去。
            Ｈ○○把偷車的車籍資料給我後，我再告訴甲○○
            ，甲○○自行去操作，等到拿到錢後，Ｈ○○偷車
            部分，一台車要給20,000元，甲○○將錢交給我，
            我再轉交給Ｈ○○等人，至於我的部分只是介紹費
            ，一台車從一、二千元到一萬多元不等，看甲○○
            拿到的款項多少而定等語（基隆地院89訴688 卷，
            第172- 174頁）。
        5.由上述各供述筆錄觀之，足見被告Ｈ○○將贓車交給
          被告宇○○係供恐嚇取財之用，且每一輛車之代價為
          20,000元；又被告Ｈ○○有將被害人電話告知被告陳
          俊宏，被告宇○○再轉知甲○○，以利甲○○聯絡被
          害人勒贖金錢，由Ｊ○○負責開戶及提領款項後再分
          贓之事證至為明確。
      (六)同案被告甲○○自承其向車主揚稱「若不依其指示匯款
        ，其亦不將車輛返還」等情，參以前述被害人警詢中指
        陳其等車子失竊後，隨即有歹徒打電話恐嚇：如果不贖
        車，就要將車內音響破壞、車子解體（被害人黃○○部
        分）；車子在他手中，如果要贖回車，要匯款至其指定
        的帳戶（意指不匯款即不歸還車，被害人光盈公司、Ｋ
        ○○部分）；如果不匯款，要將車解體（被害人Ｎ○○
        部分），要把車子賣掉等語，顯然同案被告甲○○確有
        表示不付索款即不歸還甚而解體、破壞車輛等情。
      (七)同案被告甲○○每部車輛僅索款30,000元至80,000元不
        等，遠低於失竊車輛之價額，被害人等恐未答允贖款，
        其失竊之車輛永無法領回甚或遭到解體、破壞，不得不
        依被告甲○○之指示匯款至指定之帳戶，被告甲○○利
        用被害人權衡價值，而願花錢了事之心理考量，在他人
        車輛失竊後再去電要求回贖，已使被害人等心生畏怖而
        使交付贖款，縱或部分被害人未依指示匯款，亦僅被告
        恐嚇取財之未遂，於被告甲○○之實施恐嚇取財犯行不
        生影響，換言之，被告Ｈ○○、宇○○與同案被告甲○
        ○、Ｊ○○間屬集團性分工自堪認定，此外，復有甲○
        ○之臺灣大哥大股份有限公司預付卡0000-000 000 號
        電話通聯紀錄（89偵1526卷，第289-293 頁）、0000-0
        00000 號電話通聯紀錄（89偵1526卷，第294-296 頁）
        、0000 -000000號電話通聯紀錄（89偵1526卷，第296-
        303 頁）足資佐證。是被告Ｈ○○、宇○○恐嚇取財、
        竊盜罪行事證明確，已堪認定。
貳、對被告辯解的判斷
  一、被告Ｈ○○辯稱：事實欄貳、一之(九)有關被害人王文志車
      被竊部分，我不清楚有沒有偷王文志的車，我忘記了云云
      。經查：
      (一)被告Ｈ○○於89年4 月15日警局初訊時辯稱該等財物為
        曾開過上開贓車之李啟緯所竊云云，然檢察官於89年8
        月31日通知證人李啟緯到庭時表示其並不認識Ｈ○○，
        也沒有開過該贓車等語（89偵緝163 卷，第15-16 頁）
        ，之後，被告Ｈ○○才改稱：我是說「阿平」偷的（89
        偵緝163 卷，第16-17 頁）。
      (二)由被告Ｈ○○上開隨案情調查之進展，前後不一之供詞
        ，已令人置疑，況其空口否認，未能提出證據證明，可
        見係犯後圖卸刑責，不足採取。
  二、被告Ｈ○○否認前揭恐嚇取財犯行，辯稱：我交附表二編
      號8 、32、34的3 部車給宇○○時，我不知道他要怎麼處
      理。附表二編號34的車輛，因為我需要車輛代步，所以我
      又取回。我是將車子放在定點，鑰匙放車上，我打電話告
      訴宇○○車子放置的地點。宇○○自行前往取車，我沒有
      交任何車主的資料給他。抵銷的5 萬元是我之前向宇○○
      借的錢，並不是因為宇○○恐嚇取財所得的錢交給我的云
      云（本院卷(五)第150 頁）。經查：
      (一)被告Ｈ○○於89年7 月3 日警詢中已明白供述其負責竊
        取之車子是交給綽號「水源」（指被告宇○○）供恐嚇
        取財（89偵2811卷，第28頁）。我透過Ａ○○認識宇○
        ○，每偷一車，可得20,000元（89偵2825卷，第13 頁
        ）。
      (二)至於被告Ｈ○○因須代步而再取回附表二編號34之贓車
        乙節，因甲○○已在被害人車輛失竊後去電要求回贖，
        已使被害人等心生畏怖而考慮是否交付贖款，縱或該被
        害人未依指示匯款，亦僅被告等恐嚇取財之未遂，對於
        被告等共同實施恐嚇取財之犯行不生影響。
      (三)又被告Ｈ○○確實有將被害人的電話告知被告宇○○，
        被告宇○○再轉知甲○○，以利甲○○聯絡被害人勒贖
        金錢乙節，前已詳述。再參諸前述各被害人均指訴其等
        車子被竊後，歹徒立即打電話來勒贖匯錢的時間相隔僅
        1 小時左右，益證被告彼此間確實有告知車主的資料。
        不因被告Ｈ○○告知方式的不同而生影響。
      (四)另被告Ｈ○○所抵銷欠被告宇○○的債務50,000元，不
        問是之前所借，或是竊車之後所借，被告Ｈ○○均有因
        其竊車而獲得抵銷債務的利益，其有意圖為自己不法之
        所有至為明確。
      (五)綜合上述，被告Ｈ○○前開辯解，均不足為其有利之認
        定。
  三、被告Ｈ○○辯稱：臺灣高等法院臺中分院92年度上更(一)字
      第44號被告Ｈ○○竊盜罪與本案有無連續犯之關係云云。
      經查：
      (一)臺灣高等法院臺中分院92年度上更(一)字第44號被告Ｈ○
        ○竊盜案，以被告Ｈ○○共同連續結夥三人以上，毀壞
        安全設備竊盜罪，累犯，判處有期徒刑1 年，其認定之
        犯罪事實係Ｈ○○意圖為自己不法之所有，基於概括之
        犯意，於87年8 月18日下午5 時30分許，與黃怡斌2 人
        基於共同犯意聯絡，由Ｈ○○駕駛其所有H2- 5361車號
        自用小客車戴黃怡斌一同前往苗栗縣苗栗市○○路○ 段
        296 巷1 號謝添貴之住處，Ｈ○○在外把風並由黃怡斌
        自該處3 樓毀壞窗戶之安全設備，潛入竊得謝某所有金
        門紀念酒三瓶等物，得手後，由Ｈ○○載同離開現場。
        復於87年8 月28日下午至新竹縣竹北市○○里○○鄰縣○
        ○○路126 號黃碧娥住處，先由Ｈ○○按門鈴確定無人
        在內後，Ｈ○○、徐兆勳在外把風，黃怡斌則自該處窗
        戶爬入，3 人結夥竊盜黃碧娥所有佳能牌照相機一部等
        物，得手後交予Ｈ○○、徐兆勳2 人。此有該案刑事判
        決可佐（本院卷(五)，第139、140頁）。
      (二)按連續犯之成立，除主觀上須基於一個概括之犯意外，
        客觀上須先後數行為，逐次實施而具連續性，侵害數個
        同性質之法益，其每一前行為與次行為，依一般社會健
        全觀念，在時間差距上，可以分開，在刑法評價上，各
        具獨立性，每次行為皆可獨立成罪，構成同一之罪名，
        始足當之。本案檢察官起訴被告Ｈ○○涉嫌竊盜等行為
        之犯罪時間係自89年2 月間起（本院卷(一)，第2 頁起訴
        書），與被告Ｈ○○前述竊盜犯罪時間87年8 月18日或
        87年8 月28日，在時間上差距有1 年6 個月之久，顯非
        基於一個概括之犯意所為，不能論以連續犯。被告Ｈ○
        ○認本案於前述確定之竊盜犯行為連續犯有誤解，併此
        敘明。
  四、被告宇○○辯稱：甲○○事先沒有告訴我，他要把我交給
      他的車拿去恐嚇取財，我事前沒有和甲○○謀議，我知道
      他要去做一些不法的交易，我以為他是要偽造車主證件向
      地下錢莊借錢。因為Ｈ○○欠我錢，他還不出來，我向他
      要債，他說他有車，我又想起甲○○問我有沒有車交給他
      ，我才答應他可以把贓車交給我來抵債云云。經查：
      (一)被告宇○○坦承Ｈ○○交給他的車是贓車，甲○○也知
        情，宇○○更屢次坦稱其知道甲○○要做一些不法的交
        易，且被告宇○○與被告Ｈ○○、甲○○、Ｊ○○間屬
        於竊車後恐嚇取財之集團性分工，事證甚為明確，前已
        詳述，故被告宇○○於本院審理中避重就輕謂其不知做
        哪些違法的事，顯不足採信。
      (二)至於被告宇○○犯本案不論是否因Ｈ○○欠錢還不出來
        ，宇○○才答應Ｈ○○把贓車交給宇○○抵債乙節，亦
        不影響前開已成立之犯行。
      (三)綜上，被告宇○○前述辯解，亦不足取。
參、論罪科刑的理由：
  一、被告Ｈ○○所為，觸犯之罪名如下：
      (一)事實欄貳、一之(一)、(二)部分，係觸犯刑法第320 條第1
        項之竊盜罪、第212 條之變造特種文書罪。
      (二)事實欄貳、一之(三)、(四)、(五)、(六)、(七)、(九)部分，均係觸
        犯刑法第320 條第1 項之竊盜罪。
      (三)事實欄貳、一之(八)部分，係觸犯刑法第321 條第1 項第
        3 款之攜帶兇器竊盜罪。公訴人移送併辦認此部分略述
        係涉犯竊盜罪，並未具體指出係普通竊盜罪或加重竊盜
        罪，故不另變更起訴法條，附此敘明。
      (四)事實欄貳、二部分，係觸犯刑法第346 條第1 項、第3
        項之恐嚇取財既遂、未遂罪。
  二、被告宇○○所為，觸犯之罪名如下：
      (一)事實欄貳、一之(一)、(二)有關竊盜部分，係觸犯刑法第32
        0 條第1 項之竊盜罪。
      (二)事實欄貳、一之(三)、(四)部分，均係觸犯刑法第320 條第
        1 項之竊盜罪。
      (三)事實欄貳、二部分，係觸犯刑法第346 條第1 項、第3
        項之恐嚇取財既遂、未遂罪。
  三、就事實欄貳、一之(一)、(二)、(三)、(四)部分之竊盜、貳、二部
      分之恐嚇取財各罪，被告Ｈ○○、宇○○與同案被告甲○
      ○、Ｊ○○間具有犯意聯絡，行為分擔，且各有所司而屬
      集團分工，均為共同正犯。
  四、連續犯方面：
      (一)被告Ｈ○○就事實欄貳、一之(一)至(九)部分先後多次竊盜
        犯行，時間緊接，犯罪構成要件相同，顯係基於概括犯
        意反覆為之，為連續犯，依情節較重之事實欄貳、一之
        (八)之加重竊盜罪論以一罪，並加重其刑。
      (二)被告Ｈ○○就事實欄貳、一之(一)至(二)部分先後2 次變造
        特種文書（駕駛執照）之犯行，時間緊接，犯罪構成要
        件相同，顯係基於概括犯意反覆為之，為連續犯，依法
        論以一罪，並加重其刑。
      (三)被告宇○○就事實欄貳、一之(一)至(四)，先後多次竊盜犯
        行，時間緊接，犯罪構成要件相同，顯係基於概括犯意
        反覆為之，為連續犯，依法論以一罪，並加重其刑。
      (四)就事實欄貳、二部分，先後多次恐嚇取財既遂、未遂之
        犯行，時間緊接，犯罪構成要件相同，顯係基於概括犯
        意反覆為之，為連續犯，依情節較重之恐嚇取財既遂罪
        （被害人黃○○部分）論以一罪，並加重其刑。
  五、被告Ｈ○○前述連續加重竊盜罪與連續恐嚇取財既遂罪之
      間，有方法結果之牽連犯關係，應從一重之連續恐嚇取財
      既遂罪處斷。
  六、被告宇○○前述連續竊盜罪與連續恐嚇取財既遂罪之間，
      有方法結果之牽連犯關係，應從一重之連續恐嚇取財既遂
      罪處斷。
  七、被告Ｈ○○所犯連續恐嚇取財罪與連續變造特種文書罪，
      犯意各別、罪名互異，應予分論併罰。
  八、按刑法第212 條之偽造證書罪，以無制作權之人冒用他人
      名義而制作該證書為必要。而所謂變造文書，係指無制作
      權者，就他人所制作之真正文書加以改造，而變更其內容
      者而言。駕駛執照屬特種文書，被告Ｈ○○將駕駛執照上
      照片撕掉，換貼自己之照片，應屬變造行為，就事實欄貳
      、一之(一)、(二)有關變造駕駛執照之犯行公訴人認係涉犯刑
      法第212 條之偽造證書罪嫌，尚有誤解（此部分嗣經到庭
      實行公訴之檢察官更正為變造證書，附此說明）。
  九、就事實欄貳、一之(六)、(七)、(八)、(九)移送併辦部分，因與本
      案已起訴經論罪科刑部分之犯罪事實有連續犯或牽連犯之
      裁判上一罪關係，本院自得一併審理。
  十、爰審酌被告Ｈ○○、宇○○與共同被告甲○○、Ｊ○○共
      組竊盜、恐嚇取財集團，藉以牟取不法暴利，危害社會治
      安甚鉅，且被告Ｈ○○、宇○○分別有事實欄壹所示之前
      科犯行多次，有臺灣高等法院被告前案紀錄表在卷足參，
      其等均不知悔悟，而被告Ｈ○○犯後坦承竊盜及變造特種
      文書之犯行，被告宇○○也坦承有將被告Ｈ○○所交贓車
      交給甲○○而收取金錢之犯行，而被告Ｈ○○、宇○○對
      於恐嚇取財部分犯後猶一再卸責飾詞，及被告宇○○居中
      介紹促成竊賊與恐嚇取財集團得以遂行不法行為，惡性非
      輕等一切情狀，分別量處如主文第1 、2 項所示之刑，就
      被告Ｈ○○部分並依法定其應執行刑如主文第1 項所示。
  十一、對公訴人求刑之說明：
      (一)就被告Ｈ○○變造特種文書罪部分，因被告Ｈ○○坦承
        犯行，且於變造後尚未行使，造成損害非重，故公訴人
        求處有期徒刑8 月，稍嫌過重。
      (二)就被告Ｈ○○連續恐嚇取財部分，因被告Ｈ○○除否認
        事實欄貳、二犯行外，其餘(一)至(九)之犯罪事實均坦承不
        諱，犯後態度頗有悔悟之意，而且恐嚇取財所得之利益
        僅抵債50,000元，被害人僅1 人有匯款而恐嚇取財既遂
        ，餘3 人均未付款而恐嚇取財未遂等情，公訴人求處有
        期徒刑4 年，亦嫌過重。
      (三)就被告宇○○連續恐嚇取財部分，因被告宇○○坦承知
        情而收受被告Ｈ○○所竊得之贓車交給知情之甲○○犯
        案，犯後態度亦深具悔悟，且恐嚇取財所得有限，公訴
        人求處有期徒刑6 年，仍嫌過重。
      (四)另本案被告Ｈ○○、宇○○之前揭犯行，難認具有犯罪
        之習慣，公訴人請求一併就其二人宣付強制工作之保安
        處分，尚屬無據，併此敘明。
  十二、宣告沒收之說明：
      (一)就事實欄貳、一之(六)、(七)，被告Ｈ○○供承其竊車所用
        之鑰匙1 支為其所有，且供犯罪所用，雖未扣案，然未
        滅失，依法應宣告沒收。
      (二)就事實欄貳、一之(八)，被告Ｈ○○稱其犯罪所用之扳手
        一支，係被害人即車主葉鄧鳳珍所有，因無其他證據足
        資證明該扳手是被告Ｈ○○所有，故依法不能宣告沒收
        。
  十三、不另為無罪之諭知：
        (一)公訴意旨略以：被告宇○○與癸○○（判決無罪，如
          後述）、Ｈ○○與Ａ○○及其他不詳年籍姓名之成年
          人共同基於恐嚇取財及竊盜之單一犯意或概括犯意聯
          絡，由癸○○、Ｈ○○、Ａ○○及其他不詳年籍姓名
          之成年人，竊取Ｄ○○等人之自用小客車，行竊時地
          、被害人及失竊車輛均詳如附表二（編號8 、32、34
          、35除外）。癸○○、Ｈ○○、Ａ○○等人並將附表
          二（編號8 、32、34、35除外）Ｄ○○等被害人之電
          話告以宇○○。宇○○復將附表二Ｄ○○等被害人之
          電話轉告甲○○。恐嚇取財所得款項由甲○○、陳俊
          宏六、四分帳。宇○○再依一定成數交予癸○○、蔣
          仁祥、Ａ○○等人，因認被告Ｈ○○、宇○○此部分
          亦涉犯刑法第320 條第1 項之竊盜罪及刑法第346 條
          第1 項、第3款之恐嚇取財既、未遂罪嫌。
        (二)公訴人所舉證據方法同前述壹「認定犯罪事實所根據
          的證據及理由」欄所記載之相關證據。
        (三)被告Ｈ○○部分，經查：
          1.本案於準備程序爭點整理時，就附表二除編號8、
            32、34、35之4 部車外，其餘車輛有關涉嫌恐嚇取
            財的犯罪事實部分，均與被告Ｈ○○無關。又被告
            Ｈ○○與癸○○、Ａ○○及其他不詳年籍之成年人
            間，沒有共犯關係等事實，到庭檢察官均表示同意
            列為不爭執事項（本院卷(五)，第147 、148 頁）。
          2.而被告Ｈ○○坦白承認其有竊取附表二除編號8 、
            32 、34 、35之4 部車交給知情的被告宇○○處理
            以抵債外，其餘車輛的竊盜及恐嚇取財犯行均與其
            無關，此也經到庭檢察官同意列為不爭執事實，且
            原公訴人就此部分起訴之事實，亦未提出積極證據
            以證明被告Ｈ○○有上開犯行，此部分不能證明被
            告Ｈ○○犯罪，原應為無罪之諭知，惟公訴意旨認
            此部分與前開有罪部分有裁判上一罪關係，爰不另
            為無罪之諭知，附此敘明。
        (四)被告宇○○部分：
          1.前揭同案被告甲○○於89年4 月18日警訊、檢察官
            覆訊及89年5 月12日警訊、檢察官覆訊時之供詞雖
            有提及被告宇○○去處理的車輛，印象中大概有了
            十幾件云云。而同案被告Ｊ○○於89年4 月18日警
            訊、檢察官覆訊時亦供述：是甲○○負責打電話向
            車主勒贖，等連絡好才通知我至越明公司拿提款卡
            去領錢，多在台北市區領款，地點都不固定，大概
            領過十餘次錢云云。而被告宇○○也在基隆地院89
            年度訴字第688 號被告甲○○偽造有價證券等案審
            理中91年7 月25日到該院證稱：總共告訴甲○○車
            輛數量與檢察官起訴的數量（如附表二編號1 至34
            所示）差不多云云。
          2.經查：
            (1)本案於準備程序爭點整理時，就被告宇○○並無
              與癸○○、Ｈ○○、Ａ○○或其他成年人，實際
              去偷如附表二所示的34部及Ｈ○○所竊取附表二
              編號35所示被害人Ｎ○○之車輛等情，到庭檢察
              官均表示同意列為不爭執事項（本院卷(五)，第17
              3 、174 頁）。可知被告宇○○係居中介紹實際
              偷車者與甲○○之人，並未參與實際竊車之行為
              。
            (2)除附表二編號8 、32、34、35之4 部車外，究竟
              被告宇○○有無再居中介紹附表二之其餘車輛給
              甲○○勒贖金錢，前述甲○○、Ｊ○○之供詞與
              被告宇○○已有不符，況各該次被告宇○○如何
              居中介紹，實際竊車者為何，檢察官所舉前開證
              據尚不足以證明，此部分也是不能證明被告陳俊
              宏犯罪，此外公訴人又未提出積極證據足資認定
              被告宇○○有上開犯行，因公訴意旨認此部分與
              前開有罪部分有裁判上一罪關係，爰不另為無罪
              之諭知，附此敘明。
肆、退併辦之說明
  一、臺灣基隆地方法院檢察署91年度偵字第2095、2844、2508
      、2288號被告宇○○竊盜等案以：(一)該案被告宇○○所犯
      之罪嫌係多次竊取與恐嚇取財罪嫌，被告宇○○竊取汽車
      後向車主恐嚇取財之相同方式犯案計有50餘宗。該案與本
      案前後犯罪之方式、次數、被告宇○○於偵查時之自白以
      觀，被告不法所得係生活費用之主要來源，乃恃此為生，
      以此為業之竊盜常業犯。(二)被告宇○○涉犯使公務員登載
      不實而申請「黃元炘」駕照之犯行，就被告自白係用於躲
      避警方追查及隱藏身分以便實施竊盜恐嚇犯行。(三)被告宇
      ○○涉嫌刊登小廣告詐欺部分，其犯罪手段中利用之帳戶
      ，與竊取汽車恐嚇被害人匯款之帳戶相同。因認上述(一)部
      分，與本案經起訴竊盜部分應同屬同法第322 條之常業竊
      盜罪嫌；上述(二)、(三)部分，與竊盜、恐嚇取財罪嫌間具有
      方法、目的之牽連關係。綜上，該案與本案起訴部分有裁
      判上一罪之關係，而移送本院併辦（本院卷(二)第3 頁）。
      經查：本案就被告宇○○前開論罪科刑部分之犯罪時間係
      自89年2 月間起至同年3 月間止，與移送併辦被告宇○○
      涉嫌犯罪之時間自91年1 月起至同年3 月間，此有各該刑
      事案件報告書可查。在時間上差距有1 年11個月之久，顯
      非基於一個概括之犯意所為，難認與本案係基於一個概括
      之犯意所為，且被告宇○○前開論罪部分僅涉及附表二編
      號8 、32、34、35所示4 件犯行，就其犯罪之方式、次數
      ，無從認其係恃此為生，以此為業之竊盜常業犯；至於被
      告宇○○併辦另涉及不實而申請「黃元炘」駕照之犯行，
      以及涉嫌刊登小廣告詐欺，利用竊取汽車恐嚇被害人匯款
      之帳戶部分，亦因無從認其係基於概括犯意而共犯開戶之
      犯行，從而本院無從併案審理，前開併辦案件應分別退回
      由檢察官另行偵查，附此敘明。
  二、臺灣基隆地方法院91年度偵字第3544號被告宇○○竊盜案
      ，以被告宇○○與不詳姓名之人基於共同之犯意聯絡，自
      91年1 月間起至同年12月止7 度竊取車輛並向車主恐嚇取
      財，因認其所涉犯刑法第322 條之常業竊盜、第346 條
      （移送併辦意旨書誤載為348 條）之恐嚇取財罪嫌，與本
      案起訴部分有裁判上一罪之關係，而移送本院併辦。（本
      院卷(二)第5 、6 頁）。經查：該併辦部分，被告宇○○所
      涉嫌犯罪之時間為91年1 月至同年12月間，此有該刑事案
      件報告書可查。併辦部分被告宇○○之行為與前開論罪部
      分（行為終止日為89年4 月），事隔1 年9 個多月之久，
      難認與與本案有基於概括之犯意所為，且宇○○前開論罪
      部分僅涉及附表二編號8 、32、34、35所示四宗犯行，就
      其犯罪之方式、次數，無從認其恃此為生，以此為業之竊
      盜常業犯；從而本院無從併案審理，該併辦案件應退回由
      檢察官另行偵查，附此敘明。
乙、無罪（被告癸○○）部分
壹、公訴要旨
  一、公訴事實：
      (一)於89年2 月間，甲○○（已經臺灣基隆地方法院判刑確
        定，本案經公訴人撤回起訴）、宇○○（另行判決）及
        Ｊ○○（通緝中），共同基於意圖為自己不法所有之概
        括犯意聯絡，謀議由宇○○對外找尋合作對象以竊取他
        人車輛，再將失主使用之電話由宇○○告以甲○○，並
        由甲○○透過電話聯絡方式恐嚇失主須匯款至其指定之
        帳戶始得贖回失車。
      (二)癸○○乃與宇○○、Ｈ○○（已判刑如前）、Ａ○○（
        通緝中）及其他不詳年籍姓名之成年人共同基於恐嚇取
        財及竊盜之單一犯意或概括犯意聯絡，由癸○○、Ｈ○
        ○、Ａ○○及其他不詳年籍姓名之成年人，竊取Ｄ○○
        等人之自用小客車（行竊時地、被害人及失竊車輛均詳
        如附表二，編號35除外）。癸○○、Ｈ○○、Ａ○○等
        人並將Ｄ○○等人之電話告以宇○○，宇○○復將之轉
        告以甲○○，甲○○隨即於台北市○○○路○ 段77號6
        樓之2 號處，以0000-000000 、0000-000000 號行動電
        話恐嚇Ｄ○○等人須匯款至其指定之前述冒名開戶之金
        融機構帳戶中，否則不將Ｄ○○等人之車輛交還，致Ｄ
        ○○等多數人心生畏懼而依甲○○之指示將款項匯入甲
        ○○指定之帳戶中（恐嚇時間及得款與否及數額詳如附
        表二編號35除外）並指示Ｊ○○將失主匯入之款項領出
        後始通知失主停車位置，由失主自行取回失車。所得款
        項由甲○○、宇○○六、四分帳。嗣宇○○再依一定成
        數交予癸○○、Ｈ○○、Ａ○○等人。甲○○則每件付
        予Ｊ○○2,500 元至5,000 元不等。
  二、起訴法條：刑法第320條第1項、第346條第1項、第3項。
  三、起訴證據：
      (一)共同被告宇○○於89年5 月23日在警局及基隆地院91年
        7 月25日調查中所為之供述。
      (二)內政部警政署刑事警察局89年3 月28日局紋字第340 號
        指紋鑑定書。
貳、本院之判斷
  一、按被告未經審判證明有罪確定前，推定其為無罪；犯罪事
      實應依證據認定之，無證據不得認定犯罪事實。又不能證
      明被告犯罪，應諭知無罪之判決。刑事訴訟法第154 條第
      1 、2 項、第301 條第1 項分別定有明文。
  二、檢察官所舉證共同被告宇○○於89年5 月23日在警詢供稱
      ：車號DP-9517 車（指附表二編號22）係「阿國」所偷，
      「阿國」即是癸○○（89偵1526卷，第207-209 頁）。另
      以宇○○於91年7 月25日基隆地院審理同案被告甲○○偽
      造有價證券等案作證時證述：由一個綽號「阿國」告訴宇
      ○○車籍資料，宇○○再告訴給甲○○，總共告訴甲○○
      車輛數量和檢察官起訴的數量（詳如附表二，編號35除外
      ）差不多云云。藉以證明「阿國」即是癸○○，而車號DP
      -9517 車係「阿國」所偷，所以該車就是被告癸○○所偷
      的事實。
  三、被告癸○○堅詞否認前揭犯行，以：我不認識本案被告宙
      ○○以外的其他被告，且「阿國」不是我等語置辯。
  四、經查：
      (一)被告宇○○於89年5 月23日警詢中有提到「阿國」及「
        癸○○」部分之供詞如下：
        1.我89年5 月12日第一次警詢中所指竊車成員「阿國」
          之男子，真實姓名我真的不知道（89偵1526卷，第20
          7 頁反面第6-11行）。
        2.警局提示癸○○的檔案照片，經我指認，因照片（年
          份太久），我無法確定該員是不是我所指綽號「阿國
          」之男子（89偵1526卷，第207 反面倒數第2 行，第
          208 頁第6-8 行）。
        3.車號DP-9517 之車是我下手竊車集團成員綽號「阿國
          」經手，至於正確是何人所竊取，要「阿國」才知道
          ，因他手下的成員，我並不清楚（89偵1526卷，第20
          8 頁反面第2-4 行）。
        4.警方在車號DP-9517 的後行李箱內黑色皮夾上及透明
          塑膠套上採到而驗出癸○○的指紋，「該員癸○○，
          應該就是我指的阿國沒錯」（89偵1526卷，第209 頁
          ，第2 行）。
      (二)由被告宇○○前述供詞的前後文義綜合觀之，被告宇○
        ○是有指證車號DP-9517 車是綽號「阿國」的竊車集團
        所偷，「阿國」有經手，但實際何人所偷，被告宇○○
        並不知情，且也不知道「阿國」的真實姓名。而被告宇
        ○○指認警方所提供被告癸○○的檔案照片時也明確表
        示無法確定癸○○是不是「阿國」；是迄至警方告知被
        告宇○○該贓車上有驗到被告癸○○的指紋時，宇○○
        才說：應該就是我指的「阿國」沒錯。互核被告宇○○
        於本院審理中所稱：我祇是聽過「阿國」的名字，我不
        敢確定癸○○就是「阿國」，而警局拿口卡給我認，我
        說我不太認得，應該就是他等語（本院94年4 月1 日審
        理筆錄），核屬相符，堪信為真實。至於被告宇○○於
        基隆地院作證時所為前述之證詞，亦僅提及所竊車輛是
        由一個綽號「阿國」告知車籍資料而已，並無提及該「
        阿國」就是被告癸○○。是公訴人所舉被告宇○○之前
        開警詢供詞及在基隆地院所為證詞，尚不足證明被告癸
        ○○有竊取附表二編號22之DP-9517 自小客車之事實。
      (三)又警方於附表二編號22車號DP-9517 之自小客車後行李
        箱內黑色皮夾上及透明塑膠套上各採得指紋一枚，經輸
        入電腦析鑑結果均與刑事警察局檔存癸○○指紋卡左拇
        指指紋相符，固有該局局紋字第340 號指紋鑑定書（89
        偵1526卷，第214-221 頁）可稽。然查使用該車者，均
        有可能在車上留有指紋，未必只有竊車者才會留有指紋
        ，況衡之常情，如果是實際竊車者所留指紋，會留在駕
        駛座或門把、車窗、座位等靠近座椅較易碰觸之位置，
        因此尚難僅憑置於後行李箱內的黑色皮夾上及透明塑膠
        套上所採得指紋即遽論被告癸○○竊取該車。
      (四)至於公訴人同以上開證據方法欲證明被告癸○○有與同
        案被告宇○○、Ｈ○○、Ａ○○及其他不詳年籍姓名之
        成年人共同基於恐嚇取財及竊盜之單一犯意或概括犯意
        聯絡，由同案被告Ｈ○○、Ａ○○及其他不詳年籍姓名
        之成年人，竊取附表二編號22以外之Ｄ○○等人之自用
        小客車（行竊時地、被害人及失竊車輛均詳如附表二，
        編號35除外）後而共犯前揭恐嚇取財之犯罪事實，因前
        述證據方法均直指「阿國」有竊取附表二編號22之DP-9
        517 號自小客車而已，而經查證結果，該等證據又無法
        證明「阿國」就是被告癸○○，且查檢察官又未提出其
        他積極證據證據被告癸○○有竊取附表二（編號35除外
        ）所示車輛之事實，則被告宇○○所指竊車集團經手人
        「阿國」提供車籍資料供恐嚇取財乙節，難為被告癸○
        ○不利之認定。而被告癸○○所涉犯之竊盜及恐嚇取財
        罪嫌除附表二編號22之自小客車外，附表二（編號22、
        35除外）其他小客車部分有關之竊盜及恐嚇取財之犯罪
        事實與其無關，於本院審理中亦經到庭檢察官更正之（
        本院卷(五)第167 頁），附此敘明。
  四、縱上，本案公訴人所舉事證無從積極證明被告癸○○有犯
      罪，此外，公訴人又未提出其他事證足為不利於被告癸○
      ○的認定，本於罪疑惟輕原則，不能證明被告癸○○犯罪
      ，揆諸前揭規定，自應依法為被告癸○○無罪之諭知。
參、臺灣臺中地方法院檢察署90年度偵字第10111 號認被告癸○
    ○意圖為自己不法之所有，於90年1 月1 日下午9 時許，在
    苗栗縣公館鄉公館村苗栗休息站內，竊取S5-9438 號自小客
    車，得手後再變造被害人身分證、駕照等事實，所涉竊盜及
    行使變造特種文書罪嫌與本案有連續犯之裁判上一罪關係而
    移送併辦部分（本院卷(一)，第133 頁），因本案被告癸○○
    涉嫌犯罪部分已經為無罪之諭知如前，則無從併辦，應檢還
    另行處理。
丙、同案被告Ｊ○○、Ａ○○待通緝到案後，另行審結。
丁、適用的法律：
壹、刑事訴訟法第299 條第1 項前段、第301 條第1 項。
貳、刑法第28條、第56條、第321 條第1 項第3 款、第212 條、
    第346 條第1 項、第3 項、第55條、第51條第5 款、第38條
    第1 項第2 款。
參、罰金罰鍰提高標準條例第1 條前段。
本案經檢察官林蓉蓉到庭執行職務。
中　　華　　民　　國　　94　　年　　4　　月　　15　　日
                  刑事第一庭  審判長法  官    葉麗霞
                                    法　官    林卉聆
                                    法  官    蔡志宏
上正本係照原本製作。
如不服本判決應於送達後10日內向本院提出上訴狀。
                                    書記官    萬碧蓮
中　　華　　民　　國　　94　　年　　4 　　月　　21　　日
附錄本案論罪法條全文
刑法第321條
犯竊盜罪而有左列情形之一者，處6月以上、5年以下有期徒刑：
一  於夜間侵入住宅或有人居住之建築物、船艦或隱匿其內而犯
    之者。
二  毀越門扇、牆垣或其他安全設備而犯之者。
三  攜帶兇器而犯之者。
四  結夥三人以上而犯之者。
五  乘火災、水災或其他災害之際而犯之者。
六  在車站或埠頭而犯之者。
前項之未遂犯罰之。
刑法第212條
偽造、變造護照、旅券、免許證、特許證及關於品行、能力服務
或其他相類之證書、介紹書，足以生損害於公眾或他人者，處 1
年以下有期徒刑、拘役或300元以下罰金。
刑法第346條
意圖為自己或第三人不法之所有，以恐嚇使人將本人或第三人之
物交付者，處6月以上5年以下有期徒刑，得併科 1,000元以下罰
金。
以前項方法得財產上不法之利益，或使第三人得之者，亦同。前
二項之未遂犯罰之。
附表一：
┌──┬────────────┬───────┬─────┬────┐
│編號│　金  　融　  機　  構　│　時      間　│帳      號│戶    名│
├──┼────────────┼───────┼─────┼────┤
│ 1  │台北國際商業銀行長安分行│  88年5月5日　│646273　　│劉台生  │
│    │長安分行                │              │        　│        │
├──┼────────────┼───────┼─────┼────┤
│ 2  │台北國際商業銀行長安分行│  88年4月29日 │646095    │王貴堂  │
│    │長安分行                │              │        　│        │
├──┼────────────┼───────┼─────┼────┤
│ 3  │台北國際商業銀行長安分行│  88年4月29日 │646071    │陳國洲  │
│    │長安分行                │              │        　│        │
├──┼────────────┼───────┼─────┼────┤
│ 4  │台北國際商業銀行長安分行│  88年4月15日 │645820    │張家財  │
│    │長安分行                │              │        　│        │
├──┼────────────┼───────┼─────┼────┤
│ 5  │台北國際商業銀行長安分行│  89年2月15日 │652194    │江水源  │
│    │長安分行                │              │        　│        │
├──┼────────────┼───────┼─────┼────┤
│ 6  │郵政存蓄儲金簿          │  89年2月29日 │0000000   │江金城  │
│    │彰化府前郵局            │              │        　│        │
├──┼────────────┼───────┼─────┼────┤
│ 7  │郵政存蓄儲金簿          │  89年2月29日 │0000000   │江輝鴻  │
│    │彰化大竹郵局            │              │        　│        │
├──┼────────────┼───────┼─────┼────┤
│ 8  │郵政存蓄儲金簿          │  89年3月6 日 │0000000   │林永泉  │
│    │彰化尾仔郵局            │              │        　│        │
├──┼────────────┼───────┼─────┼────┤
│ 9  │郵政存蓄儲金簿          │  89年2月25日 │0000000   │江水源  │
│    │台北長安郵局            │              │        　│        │
├──┼────────────┼───────┼─────┼────┤
│ 10 │華南商業銀行            │  89年4月13日 │0000000   │林國明  │
│    │儲蓄部                  │              │        　│        │
├──┼────────────┼───────┼─────┼────┤
│ 11 │寶島商業銀行            │  88年4月29日 │0000000   │王和明  │
├──┼────────────┼───────┼─────┼────┤
│ 12 │匯通銀行                │  89年2月29日 │0000000   │江輝鴻  │
├──┼────────────┼───────┼─────┼────┤
│ 13 │華僑銀行                │  89年2月29日 │0000000   │江金城  │
├──┼────────────┼───────┼─────┼────┤
│ 14 │台中商業銀行            │  89年3月3日  │0000000   │江輝鴻  │
├──┼────────────┼───────┼─────┼────┤
│ 15 │萬泰商業銀行            │  88年11月5日 │0000000   │陳國華  │
├──┼────────────┼───────┼─────┼────┤
│ 16 │台新商業銀行            │  88年11月5日 │0000000   │陳國華  │
│    │公園分行                │              │        　│        │
├──┼────────────┼───────┼─────┼────┤
│ 17 │安泰商業銀行            │  88年4月29日 │0000000   │陳國華  │
│    │松江分行                │              │        　│        │
├──┼────────────┼───────┼─────┼────┤
│ 18 │台北銀行                │  89年2月29日 │0000000   │江金城  │
│    │彰化分行                │              │        　│        │
├──┼────────────┼───────┼─────┼────┤
│ 19 │誠泰商業銀行            │  89年2月25日 │0000000   │江水源  │
│    │松江分行                │              │        　│        │
├──┼────────────┼───────┼─────┼────┤
│ 20 │大眾商業銀行            │  88年11月6日 │006-10-   │陳國華  │
│    │台南分行                │              │000000-0  │        │
│    │                        │              │偵1526卷  │        │
│    │                        │              │p322      │        │
└──┴────────────┴───────┴─────┴────┘
附表二：
┌─┬──────┬────────────┬──────┬─────┬───┬────┐
│編│竊盜時間　　│  地                點　│  恐嚇時間　│ 得款金額 │被害人│車   號 │
├─┼──────┼────────────┼──────┼─────┼───┼────┤
│ 1│89年2月11日 │苗栗市○○里○○街66號前│89年2月11日 │　40,000元│Ｄ○○│W5-2262 │
├─┼──────┼────────────┼──────┼─────┼───┼────┤
│ 2│89年4月7日  │桃園縣平鎮市○○路○ 段54│89年4月7日  │  60,000元│午○  │LS-7739 │
│  │            │號前                    │            │  （未遂）│      │        │
├─┼──────┼────────────┼──────┼─────┼───┼────┤
│ 3│89年4月5日  │台中市○○路與原子街口  │89年4月6日  │  40,000元│Ｇ○○│X7-7420 │
├─┼──────┼────────────┼──────┼─────┼───┼────┤
│ 4│89年3月31日 │台中市○○路○段路旁     │89年3月31日 │  52,000元│地○○│R7-7420 │
├─┼──────┼────────────┼──────┼─────┼───┼────┤
│ 5│89年4月5日  │台中市○○路400巷77號前 │89年4月5日  │  60,000元│乙○○│CO-9618 │
├─┼──────┼────────────┼──────┼─────┼───┼────┤
│ 6│89年3月26日 │台中縣大甲鎮○○路805 號│89年4月11日 │  80,000元│酉○○│B8-5885 │
│  │            │前                      │            │          │      │        │
├─┼──────┼────────────┼──────┼─────┼───┼────┤
│ 7│89年4月1日  │桃園縣中壢市○○○街23號│89年4月1日  │  50,000元│玄○○│Z8-2681 │
│  │            │地下室                  │            │          │      │        │
├─┼──────┼────────────┼──────┼─────┼───┼────┤
│ 8│89年3月3日  │新竹市○○路○段2號前    │89年3月4日  │  30,000元│黃○○│H3-0265 │
├─┼──────┼────────────┼──────┼─────┼───┼────┤
│ 9│89年1月30日 │苗栗縣竹南鎮○○○街72巷│89年2月1日  │  80,000元│天○○│H2-2839 │
│  │            │5號地下室               │            │          │      │        │
├─┼──────┼────────────┼──────┼─────┼───┼────┤
│10│89年2月14日 │台中縣大甲鎮○○路1段115│89年2月14日 │  50,000元│辰○○│PE-6591 │
│  │            │0號前                   │            │          │      │        │
├─┼──────┼────────────┼──────┼─────┼───┼────┤
│11│89年2月3日  │台北縣永和市○○路119 巷│89年2月3日  │  35,000元│壬○○│BF-6699 │
│  │            │口                      │            │          │      │        │
├─┼──────┼────────────┼──────┼─────┼───┼────┤
│12│89年2月3日  │台北市○○路○段11號前   │89年2月3日  │  50,000元│Ｍ○○│YG-8862 │
├─┼──────┼────────────┼──────┼─────┼───┼────┤
│13│89年2月24日 │桃園縣大溪鎮○○路宏源餐│89年2月24日 │  43,000元│Ｃ○○│G9-8386 │
│  │            │廳前                    │            │          │      │        │
├─┼──────┼────────────┼──────┼─────┼───┼────┤
│14│89年2月9日  │苗栗縣頭份鎮○○街111之2│89年2 月9 日│  80,000元│未○○│W2-3355 │
│  │            │0號前                   │            │ （未遂） │      │        │
├─┼──────┼────────────┼──────┼─────┼───┼────┤
│15│89年2月24日 │台中縣大雅鄉○○路○段138│89年2月24日 │  30,000元│Ｅ○○│PE-4989 │
│  │            │號前                    │            │          │      │        │
├─┼──────┼────────────┼──────┼─────┼───┼────┤
│16│89年2月4日  │台北市○○路24號前      │89年2月4日  │ 150,000元│丑○○│Z2-9172 │
│  │            │                        │            │  (未遂)  │      │        │
├─┼──────┼────────────┼──────┼─────┼───┼────┤
│17│89年2月10日 │苗栗縣三義鄉勝興村20份23│89年2月11日 │  50,000元│子○○│Q8-8999 │
│  │            │4前                     │            │          │      │        │
├─┼──────┼────────────┼──────┼─────┼───┼────┤
│18│89年3月10日 │桃園市○○路286號前     │89年3月10日 │  80,000元│辛○○│CQ-1311 │
├─┼──────┼────────────┼──────┼─────┼───┼────┤
│19│89年3月15日 │新竹縣新埔鎮○○路81號前│89年3月15日 │  60,000元│己○○│ML-8128 │
├─┼──────┼────────────┼──────┼─────┼───┼────┤
│20│89年3月15日 │台中縣大甲鎮○○路177巷1│89年3月15日 │  50,000元│卯○○│PJ-1968 │
│  │            │4號前                   │            │          │      │        │
├─┼──────┼────────────┼──────┼─────┼───┼────┤
│21│89年3月14日 │台南市○○街48號前      │89年3月14日 │  62,000元│庚○○│YA-1685 │
├─┼──────┼────────────┼──────┼─────┼───┼────┤
│22│89年3月20日 │林口長庚醫院停車場      │89年3月22日 │  50,000元│亥○○│DP-9517 │
├─┼──────┼────────────┼──────┼─────┼───┼────┤
│23│89年3月7日  │苗栗縣頭份鎮○○路○○路│89年3月7日  │  55,000元│Ｂ○○│M7-079  │
│  │            │口                      │            │          │      │        │
├─┼──────┼────────────┼──────┼─────┼───┼────┤
│24│89年3月4日  │桃園縣中壢市○○路504 號│89年3月4日  │  40,000元│戊○○│L6-0661 │
│  │            │前                      │            │          │      │        │
├─┼──────┼────────────┼──────┼─────┼───┼────┤
│25│89年2月25日 │桃園縣大溪鎮仁愛里廟前13│89年2月25日 │  55,000元│丁○○│Z6-4265 │
│  │            │號前                    │            │          │      │        │
├─┼──────┼────────────┼──────┼─────┼───┼────┤
│26│89年2月29日 │桃園縣中壢市○○街120 號│89年2月29日 │  50,000元│寅○○│LV-8541 │
│  │            │停車場                  │            │          │      │        │
├─┼──────┼────────────┼──────┼─────┼───┼────┤
│27│89年4月10日 │苗栗市○○路1290巷13號前│89年4月10日 │  38,000元│Ｌ○○│XT-2089 │
├─┼──────┼────────────┼──────┼─────┼───┼────┤
│28│89年4月5日  │台中市○○街○○路口    │89年4月6日  │  40,000元│Ｉ○○│PG-0583 │
├─┼──────┼────────────┼──────┼─────┼───┼────┤
│29│89年4月10日 │台中市○○路中華路口    │89年4月10日 │  60,000元│丙○○│B4-1593 │
├─┼──────┼────────────┼──────┼─────┼───┼────┤
│30│89年4月2日  │桃園縣中壢市○○○路市場│89年4月5日  │  80,000元│戌○○│UJ-1319 │
│  │            │前                      │            │          │      │        │
├─┼──────┼────────────┼──────┼─────┼───┼────┤
│31│89年3月31日 │桃園縣平鎮市○○路○段460│89年3月31日 │  40,000元│Ｆ○○│7G-2841 │
│  │            │巷53號                  │            │          │      │        │
├─┼──────┼────────────┼──────┼─────┼───┼────┤
│32│89年2月2日  │台中縣神岡鄉○○街126巷1│89年2月2日  │  40,000元│光盈消│M7-1738 │
│  │            │0號前                   │            │  (未遂)  │防工程│（公訴人│
│  │            │                        │            │          │股份有│誤      │
│  │            │                        │            │          │司公限│載為    │
│  │            │                        │            │          │公司（│M7-1733 │
│  │            │                        │            │          │公訴人│）      │
│  │            │                        │            │          │誤載為│        │
│  │            │                        │            │          │張釗榮│        │
│  │            │                        │            │          │）    │        │
├─┼──────┼────────────┼──────┼─────┼───┼────┤
│33│89年4月5日  │台北縣板橋市○○街174巷2│89年4月5日  │  60,000元│Ｏ○○│DT-1951 │
│  │            │2號地下室               │            │  (未遂)  │      │        │
├─┼──────┼────────────┼──────┼─────┼───┼────┤
│34│89年1月12日 │苗栗縣頭份鎮○○路和平路│89年1月12日 │  60,000元│Ｋ○○│W4-5995 │
│  │            │口                      │            │  (未遂)  │      │        │
├─┼──────┼────────────┼──────┼─────┼───┼────┤
│35│89年2月21日 │苗栗縣頭份鎮○○路1033號│89年2月21日 │  80,000元│Ｎ○○│W4-6853 │
│  │            │前                      │            │  (未遂)  │      │（原起訴│
│  │            │                        │            │          │      │書附表未│
│  │            │                        │            │          │      │列此部車│
│  │            │                        │            │          │      │）      │
└─┴──────┴────────────┴──────┴─────┴───┴────┘
